臺灣高雄地方法院刑事判決
110年度審易字第1350號
公  訴  人  臺灣高雄地方檢察署檢察官
被      告  陳武雄


上列被告因竊盜案件，經檢察官提起公訴（110年度偵字第20811
號），被告於準備程序中，就被訴事實為有罪之陳述，本院告知
其簡式審判程序之旨，聽取當事人意見後，改依簡式審判程序審
理，茲判決如下：
    主  文
陳武雄犯攜帶兇器竊盜罪，累犯，處有期徒刑拾月。
扣案如附表編號一所示之一字螺絲起子壹支，沒收；未扣案之犯
罪所得新臺幣貳拾萬元沒收，於全部或一部不能沒收或不宜執行
沒收時，追徵其價額。
    事  實
一、陳武雄意圖為自己不法之所有，基於加重竊盜之犯意，於民
    國110年5月12日上午6時許，穿著藍色襯衫、騎折疊式腳踏
    車行經在高雄市○○區○○○路000號之高雄市立凱旋醫院對面路
    邊停車格，見李彥慶所有之車牌號碼000-0000號自用小客車
    停放該處，即持其所有客觀上足為兇器使用之一字螺絲起子
    敲破該車副駕駛座車窗後，伸手入內竊走李彥慶放在副駕駛
    座腳踏板之提袋1個【內有現金新臺幣（下同）20萬元及文
    書資料】。嗣員警於110年7月27日6時許，前往陳武雄位於
    高雄市○○區○○路000巷00號住處搜索，扣得如附表編號1至3
    、5至9所示之物；又於同日上午7時20分許，在高雄市○○區○
    ○路000巷00號地下停車場，扣得如附表編號4所示之物，而
    查悉上情。
二、案經李彥慶訴由高雄市政府警察局苓雅分局報告臺灣高雄地
    方檢察署檢察官偵查起訴。
    理  由
壹、程序事項：
    本件被告陳武雄所犯係死刑、無期徒刑、最輕本刑為3 年以
    上有期徒刑以外之罪，其於準備程序中就被訴事實為有罪之
    陳述，經法官告知簡式審判程序之旨，並聽取公訴人及被告
    之意見後，本院依刑事訴訟法第273 條之1 第1 項之規定，
    裁定進行簡式審判程序。又本件係依前條規定行簡式審判程
    序，其證據調查依同法第273 條之2 所定原不受審判外陳述
    排除之限制；且檢察官及被告均對於卷內各項證據亦不爭執
    證據能力，復無事證顯示有何違法取得或類此瑕疵之情，故
    卷內所列各項證據，自均有證據能力，合先敘明。
貳、認定犯罪事實之理由：
    上揭犯罪事實，業據被告於本院審理中坦承不諱（見本院卷
    第69、79、81頁），核與證人即告訴人李彥慶於警詢時之證
    述大致相符（見警卷第15至19頁），並有扣案如附表編號1
    至4所示之物在卷可憑，復有監視器檔案暨截圖、搜索扣押
    筆錄、扣押物品目錄表、現場照片等件在卷可稽（見警卷第
    21至58、63至67、71至75、99至101頁），足認被告任意性
    自白與事實相符，堪予採信。是本件事證明確，被告犯行洵
    堪認定，應依法論科。
參、論罪科刑：
一、按刑法第321 條第1 項第3 款之攜帶兇器竊盜罪，係以行為
    人攜帶兇器竊盜為其加重條件，此所稱之兇器，乃依一般社
    會觀念足以對人之生命、身體、安全構成威脅，而具有危險
    性之「器械」而言，其種類並無限制，且祇須行竊時攜帶此
    種具有危險性之兇器為已足，並不以攜帶之初有行兇之意圖
    為必要；亦即行為人攜帶兇器有行兇之可能，客觀上具有危
    險性，即為已足，至其主觀上有無持以行兇或反抗之意思，
    尚非所問（最高法院79年台上第5253號判例意旨參照）。查
    被告為本案犯行時，所持如附表編號1所示一字螺絲起子1 
    支，為金屬材質，前端尖銳，倘持之朝人體攻擊，對人之生
    命、身體安全係足以構成威脅，顯是具有危險性之兇器無誤
    。是核被告所為，係犯刑法第321 條第1 項第3 款之攜帶兇
    器竊盜罪。
二、累犯：
　　被告前因公共危險案件，經本院以105 年度簡字第5436號判
    決判處有期徒刑2月確定，於106年9月21日徒刑易服社會勞
    動執行完畢等情，有臺灣高等法院被告前案紀錄表在卷可查
    ，被告於前開執行完畢後5 年內故意再犯本件有期徒刑以上
    之罪，為累犯。而依大法官釋字第775 號解釋意旨，係認在
    法院認為個案應量處最低法定刑，又無法適用刑法第59條酌
    量減輕其刑規定之情形，始應依該解釋意旨裁量不予加重最
    低本刑，並宣告最低法定刑。本案並無上開大法官解釋意旨
    所指例外情事，自應依刑法第47條第1 項規定加重其刑。起
    訴書漏未論及累犯，應予補充。
三、量刑：
    爰審酌被告非無謀生能力，不思以正途獲取所需，竟攜帶兇
    器竊取他人財物，顯見其法紀觀念淡薄，且不知尊重他人之
    財產權益，迄今未與告訴人達成和解，填補其所受損害，所
    為實屬不該；然衡以其犯後坦承犯行，態度尚可，兼衡其犯
    罪動機、目的、手段、所竊財物價值等犯罪情節，及其自述
    之教育程度及家庭經濟狀況（因涉及被告個人隱私，不予揭
    露，詳見本院卷第45頁）等一切情狀，量處如主文所示之刑
    。
肆、沒收：
一、按犯罪所得，屬於犯罪行為人者，沒收之，於全部或一部不
    能沒收或不宜執行沒收時，追徵其價額，刑法第38條之1 第
    1 項前段、第3 項分別定有明文。經查：
  ㈠被告所竊得之現金20萬元，未據扣案，且經被告供承已花用
    完畢（見警卷第12頁），迄今亦未返還告訴人，核屬被告之
    犯罪所得，爰應依刑法第38條之1第1項前段規定宣告沒收，
    並依同條第3項規定，於全部或一部不能沒收或不宜執行沒
    收時，追徵其價額。
  ㈡至被告竊得提袋及文書資料等物，經被告供承已丟棄（警卷
    第12頁），且客觀財產價值非高，如宣告沒收、追徵價額，
    顯然欠缺刑法上重要性，爰依刑法第38條之2第2項規定，不
    予宣告沒收。
二、按供犯罪所用、犯罪預備之物或犯罪所生之物，屬於犯罪行
    為人者，得沒收之，刑法第38條第2項前段定有明文。經查
    ，扣案如附表編號1所示一字螺絲起子1支，係被告所有且供
    本件犯罪所用之物，亦據被告供承在卷（警卷第13頁、本院
    卷第81頁），自應依刑法第38條第2項前段之規定，予以宣
    告沒收。
三、扣案如附表編號二至四所示之物，固為被告為本案犯行所穿
    著及騎乘，然均係日常生活用品，尚難認係刑法第38條第2
    項所稱「供犯罪所用之物」、扣案如附表編號五至九所示之
    物，經核與本案無關，爰均不予宣告沒收。
據上論斷，應依刑事訴訟法第273 條之1 第1 項、第299 條第1
項前段，判決如主文。
本案經檢察官伍振文提起公訴，檢察官呂乾坤到庭執行職務。
中　　華　　民　　國　　111 　年　　3 　　月　　30　　日
                  刑事第五庭    法　官  施君蓉
以上正本證明與原本無異。
如不服本判決應於收受送達後20日內向本院提出上訴書狀，並應
敘述具體理由；如未敘述上訴理由者，應於上訴期間屆滿後20日
內向本院補提理由書（均須按他造當事人之人數附繕本）「切勿
逕送上級法院」。
因疫情而遲誤不變期間，得向法院聲請回復原狀。
中　　華　　民　　國　　111 　年　　3 　　月　　30　　日
                                書記官  陳建志
【附錄本判決論罪科刑法條】
中華民國刑法第321 條
犯前條第 1 項、第 2 項之罪而有下列情形之一者，處 6 月以
上 5 年以下有期徒刑，得併科 50 萬元以下罰金：
一、侵入住宅或有人居住之建築物、船艦或隱匿其內而犯之。
二、毀越門窗、牆垣或其他安全設備而犯之。
三、攜帶兇器而犯之。
四、結夥三人以上而犯之。
五、乘火災、水災或其他災害之際而犯之。
六、在車站、港埠、航空站或其他供水、陸、空公眾運輸之舟、
    車、航空機內而犯之。
前項之未遂犯罰之。
附表：
編號 物品及數量  備註 1 一字螺絲起子1支  被告所有供本案所用。 2 藍色長袖襯衫1件  日常生活用品，不予沒收。 3 橘色長袖襯衫1件   4 折疊式腳踏車1台   5 海洛因4包  ⒈所涉施用持有毒品案件，由檢察官另行偵辦。 ⒉與本案無關，不予沒收。 6 甲基安非他命1包   7 毒品吸食器1支   8 Samsung手機1支 （門號0000000000）  與本案無關，不予沒收。 9 Sony手機1支（無sim卡）